臺灣高等法院刑事裁定
                                     109年度抗字第1465號
抗 告 人即
再審聲請人  魏正傑



上列抗告人因聲請再審案件，不服臺灣桃園地方法院於中華民國
109年7月31日所為109年度聲再字第13號裁定，提起抗告，本院
裁定如下：
    主  文
抗告駁回。
    理  由
一、原裁定意旨略以：抗告人即再審聲請人魏正傑因詐欺案件，
    經原審法院以107年度審易字第2464號判決確定，抗告人爭
    執原確定判決未依洗錢防制法論罪，無非係指摘原確定判決
    有不適用法則或適用法則不當之違背法令情形，僅屬得否提
    起非常上訴之問題，核與刑事訴訟法第420條及其他得為再
    審之理由不符，是本件聲請再審之程序違背規定，且無從補
    正，應予駁回等語。
二、抗告意旨略以：原確定判決認抗告人犯詐欺取財罪，未審酌
    是否亦成立洗錢罪，已符合刑事訴訟法第420條第1項第6款
    所定事由。抗告人在其他案件（如原審法院108年度審訴字
    第766號、108年度審易字第1350號、108年度審訴字第1478
    號、107年度審訴字第2165號）之犯罪手法與本案相同，僅
    對象不同，惟其他案件有以洗錢罪處斷者，相同法院對於同
    一犯罪手法之不同案件，卻有不同之判決結果，有違司法公
    正、公平。倘原確定判決亦論以洗錢罪，可依洗錢防制法第
    16條第2項規定減輕其刑，其未審酌是否成立洗錢罪，已侵
    害抗告人之權益，基於國際人權關於再審之趨勢，應從寬准
    予再審。非常上訴係在糾正法律上之錯誤，藉以統一法令，
    至於事實上之認定，為再審法院之職權，非常上訴應無從過
    問等語。
三、按再審及非常上訴制度，雖均為救濟已確定之刑事判決而設
    ，惟再審係為原確定判決認定事實錯誤而設之救濟程序，與
    非常上訴程序係為糾正原確定判決法律上錯誤者有別。有罪
    之判決確定後，為受判決人之利益聲請再審者，必其聲請之
    理由合於刑事訴訟法第420條、第421條之情形，始能准許。
    倘所指摘者，係關於原確定判決適用法律不當之情形，核屬
    非常上訴之範疇，不能採為聲請再審之合法理由。
四、經查：抗告人即再審聲請人魏正傑因詐欺案件，經原審法院
    以107年度審易字第2464號判決犯刑法第339條第1項之詐欺
    取財共6罪，各處有期徒刑3月確定乙情，有該案判決書（本
    院卷第43至46之5頁）、本院被告前案紀錄表在卷可稽。抗
    告人以原確定判決已正確認定抗告人係使用他人帳戶詐取款
    項，惟未審酌除犯詐欺取財罪外，是否亦成立較重之洗錢罪
    ，並依刑法第55條想像競合犯規定，從一重以洗錢防制法之
    相關規定論罪科刑。姑不論從一重論以較重之罪，即令減輕
    其刑，未必對於抗告人較為有利。其所指摘者，係關於原確
    定判決適用法律不當，充其量為原確定判決有無違背法令而
    得否由檢察總長據以提起非常上訴之問題，與再審程序係就
    原確定判決認定事實是否錯誤之救濟制度無涉。抗告意旨認
    其涉及事實上之認定，為再審法院之職權云云，顯屬誤會。
    且所持理由，與抗告意旨所舉刑事訴訟法第420條第1項第6
    款「發現新事實或新證據」及同條項其他各款、第421條所
    定情形均屬不合，其據此聲請再審自難認為合法，且無通知
    其到庭陳述意見之必要。原裁定因認本件聲請再審之程序違
    背規定，且無從補正，依刑事訴訟法第433條規定駁回之，
    核無違誤。抗告人仍執前詞，提起本件抗告，指摘原裁定不
    當，為無理由，應予駁回。
據上論斷，應依刑事訴訟法第412條，裁定如主文。
中　　華　　民　　國　　109 　年　　9 　　月　　22　　日
              　　刑事第六庭    審判長法　官  劉方慈
                                      法　官  許曉微
                                      法　官  朱嘉川
以上正本證明與原本無異。
不得再抗告。
                                      書記官  尤朝松 
中　　華　　民　　國　　109 　年　　9 　　月　　24　　日